# 请问改造实验室是应该划为长期待摊费用还是应该入固定资产呢？

提问人：蛋黄小小 时间：2016-01-25 14:33:27
一个科研企业，改造办公楼的三楼作为实验室，建造实验室拆除原有的房间，用适合实验室的密闭材料建造出实验室，请问应该将其视为装饰装修，划为长期待摊费用，还是应该视为建造了一个实验室，列入固定资产核算呢？此外，实验室的空调净化系统是否应该视为固定资产核算呢？

回答人：chenyiwei
如果该房屋是经营租赁租入的，则属于经营租赁固定资产装修，计入长期待摊费用。 如果是自有的或融资租入的房产，则应确认为固定资产。 根据《企业会计准则第 4 号——固定资产》第五条规定：“固定资产的各组成部分具有不同使用寿命或者以不同方式为企业提供经济利益，适用不同折旧率或折旧方法的，应当分别将各组成部分确认为单项固定资产”。因此对其装修应当单独确认为一项固定资产，在其自身的使用寿命内折旧。中央空调的使用寿命如果不同于房屋本身，则也应当单独确认为一项固定资产，而不是计入房屋建筑物原值（需注意此处的会计处理方法和房产税税务规定的区别）。